

## **HABILIDADES**

- Html
- Css
- Javascript
- . C#
- Next JS
- React JS
- . AWS
- Unity
- . Unreal Engine
- Django
- . MySQL
- SQL Server
- API
- . Microsoft office
- . Node JS
- PHP
- . Microsoft Office
- ChatGPT

# SAUL AUGUSTO GASCA FARRERA

- Toluca, Edo de México, México
- 4425785179
- ✓ sgfarrera@gmail.com

### **EDUCACIÓN**

2020

Certificado de terminación de estudios | Ingeniería en Software y Sistemas Computacionales Universidad La Salle Bajío, León, GUA

2024

Maestría en Desarrollo y Programación para Videojuegos Universidad Coco School, Ciudad de México Actualmente estoy cursando la maestría en línea

#### **DATOS PERSONALES**

. Estado civil: Soltero.

. Edad: 29 años.

#### **RESUMEN PROFESIONAL**

Soy Ingeniero en Software y Sistemas Computacionales con experiencia en el desarrollo de aplicaciones web y aplicaciones interactivas. Soy un entusiasta de la tecnología y estoy constantemente aprendiendo nuevas habilidades para mejorar mis conocimientos.

Repositorio: https://github.com/SaulAugustoGascaFarreraDeveloper

#### **EXPERIENCIA**

February 2018 - April 2020

Ingeniero en Software y Sistemas Computacionales Summit Plastics | León ,Gto, México

- Se implementó y desarrolló un sistema de inventario, se brindó mantenimiento a aplicaciones existentes para asegurar su correcto funcionamiento, y se almacenaron los datos en la nube de AWS (Amazon Web Services).
- . Habilidades: Desarollo Web, Php, Javscript, AWS

June 2020 - July 2020

Desarollo una aplicación para la gestión de alumno Freelance | León,Gto., México

 Se desarrolló una aplicación utilizando .NET con conexión a una base de datos SQL Server, y se aplicó el paradigma de programación orientada a objetos (POO).

. Habilidades: C# ,.NET Core, SQL Server

August 2020 - August 2020

Desarollo de una pagina web informativa Dormi Leon | Leon, Gto, México

- Desarrollo de una página web informativa para la venta de colchones para dormir.
- . Habilidades: Desarollo Web.

October 2020 - May 2021

Desarollo de un ecommerce FAG Die Casting | Querétaro, México

- Se desarrolló un eCommerce para la venta de material industrial utilizando React.js como framework, MongoDB como base de datos y Firebase como medio para la autenticación de usuarios.
- Habilidades: React JS, MongoDB, Bootstrap, Firebase

August 2021 - November 2021

Desarrollo de un videojuego Shooter en Unreal Engi Freelance | Querétaro, México

- Se desarrolló un videojuego shooter en tercera persona con el propósito de enseñar a utilizar el motor Unreal Engine y programación en C++.
- . Habilidades: Unreal Engine, UE Blueprints, C++

December 2021 - February 2022

Desarollo de un videojuego en Realidad Aumentada Freelance | Querétaro, México

- Se desarrolló un videojuego en realidad aumentada basado en las batallas de anime Beyblade con el objetivo de enseñar a utilizar la realidad aumentada dentro del motor Unity. El juego fue programado utilizando C#.
- . Habilidades: Unity, C#, Photon, Google AR Core

May 2022 - March 2023

Ingeniero en Sistemas Almacenes Resendiz | Querétaro, México

- Se desarrolló un sistema de inventario, se brindó mantenimiento a un software existente y se proporcionó apoyo como auxiliar en la promoción del negocio a través de las redes sociales.
- . Habilidades: Desarollo Web, Pubilidad del negocio

March 2023 - May 2023

Desarollo de Software as a Service con lA Freelance | Toluca, México

- Se realizó una aplicación para la generación automática de blogs SEO utilizando prompts con el API de ChatGPT. Para el desarrollo web, se utilizó la biblioteca Next.js, mientras que MongoDB fue empleado como base de datos.
- . Habilidades: Next JS, Javascript, ChatGPT

#### **IDIOMAS**

Spanish: First Language

English: B1

Intermediate

**VOLUNTARIADO** 

Enseñar el desarrollo de un prototipo de un videojuego RPG en 3D a personas interesadas en el área de desarrollo de software en la Universidad de La Salle Bajío.

- . Se desarrolló en Unity
- Se utilizó blender para modelar en 3D
- Se programó utilizando C#

Dar asesorías de programación en la Ciudad de Querétaro

 Impartía clases y asesorías a aquellas personas que necesitaban ayuda para resolver algún proyecto relacionado con la programación.